---
title: "HW6"
author: "Claire"
date: "2019年4月10日"
output: html_document
---


```{r results ='hide',message =FALSE,warning=FALSE}
library(rgdal)
library(aspace)
library(GISTools)
library(spdep)
library(dplyr)
library(ggplot2)
library(ggExtra)
library(RColorBrewer)#畫圖畫顏色的套件
library(classInt)
Temp <- readOGR(dsn = ".", layer = "Tempcycle_twd97", encoding="utf8")
TW <- readOGR(dsn = ".", layer = "Popn_TWN2", encoding="utf8")
```

#1-1
```{r message =FALSE,warning=FALSE}
Temp.attr<-data.frame(Temp@data)
Temp.coord<-data.frame(x=Temp.attr$X_n, y=Temp.attr$Y_n)

Temp.CF<- CF(points=Temp.coord[,1:2])
Temp.CF<-unlist(Temp.CF)
index<-(Temp.attr$X_n==Temp.CF[2])
Temp.attr[index,]
```

#1-2
```{r message =FALSE,warning=FALSE}
## Median Center
Median.Center<-median_centre(points=Temp.coord[,1:2])
m.attr<-data.frame(Median.Center)
index1 <- (TW$COUNTY=='雲林縣')
AoI <- TW[index1,]
near.t<-SpatialPointsDataFrame(cbind(Median.Center$median.x ,Median.Center$median.y),m.attr,proj4string=CRS("+proj=tmerc +lat_0=0 +lon_0=121 +k=0.9999 +x_0=250000 +y_0=0 +ellps=GRS80 +units=m +no_defs"))
Overlay <- gIntersection(AoI, near.t, byid = T) #byid = TRUE 把ID留下來
Overlay.atrr<-data.frame(Overlay)
ID<-strsplit(row.names(Overlay.atrr)," ")
ID_1<-unlist(lapply(ID, function(x) x[1]))
AOI.attr<-data.frame(AoI)
index2 <- (rownames(AOI.attr)==ID_1)
ans2<-AOI.attr[index2,]$TOWN
paste(ans2)
```

#2-1
```{r  results ='hide',message =FALSE,warning=FALSE}
index3 <- (TW$COUNTY=='臺南市'|TW$COUNTY=='高雄市'|TW$COUNTY=='嘉義市'|TW$COUNTY=='嘉義縣'|TW$COUNTY=='屏東縣')
AoI.south <- TW[index3,]
AoI.south_m<- gUnaryUnion(AoI.south)
point.south<-(Temp$COUNTYNAME=='台南市'|Temp$COUNTYNAME=='台南縣'|Temp$COUNTYNAME=='嘉義市'|Temp$COUNTYNAME=='嘉義縣'|Temp$COUNTYNAME=='屏東縣'|Temp$COUNTYNAME=='高雄市'|Temp$COUNTYNAME=='高雄縣')
point.sou<-Temp[point.south,]

#媽祖的
plot(AoI.south_m,xlim=c(141112.8,257047.2), ylim = c( 2421023,2628739))
point.matsu<-subset(point.sou,point.sou$主祭神祇=='媽祖')
geo_cenrtroid<-gCentroid(AoI.south_m, byid = T, id = rownames(AoI.south_m))
matsu.coord<-point.matsu@coords
Mean.Center.m<-mean_centre( weighted=FALSE, weights=NULL, points=matsu.coord[,1:2])#weighted=FALSE 不加權
#幾何中心
points(Mean.Center.m$CENTRE.x, Mean.Center.m$CENTRE.y, col="blue", cex=1, pch=16)
#標準距離
matsu_SDD<- calc_sdd(id=1, points=matsu.coord[,1:2])
plot_sdd(plotnew=F, plotcentre=F,centre.col="cadetblue3",
         sdd.col="cadetblue3",sdd.lwd=1,titletxt="", plotpoints=F,points.col="black")

#橢圓距離
matsu_SDE<- calc_sde(id=1, points=matsu.coord[,1:2])
plot_sde(plotnew=F, plotcentre=F,centre.col="coral2",
          sde.col="coral2",sde.lwd=1,titletxt="", plotpoints=F,points.col="black")


#觀音的
point.Guanyin<-subset(point.sou,point.sou$主祭神祇=='觀音菩薩')
#幾何中心
Guanyin.coord<-point.Guanyin@coords
Mean.Center.g<-mean_centre( weighted=FALSE, weights=NULL, points=Guanyin.coord[,1:2])#weighted=FALSE 不加權
points(Mean.Center.g$CENTRE.x, Mean.Center.g$CENTRE.y, col="red", cex=1, pch=16)
#標準距離
Guanyin_SDD<- calc_sdd(id=1, points=Guanyin.coord[,1:2])
plot_sdd(plotnew=F, plotcentre=F,centre.col="deeppink3",
         sdd.col="deeppink3",sdd.lwd=1,titletxt="", plotpoints=F,points.col="black")
#橢圓距離
Guanyin_SDE<- calc_sde(id=1, points=Guanyin.coord[,1:2])
plot_sde(plotnew=F, plotcentre=F,centre.col="goldenrod2",
         sde.col="goldenrod2",sde.lwd=1,titletxt="", plotpoints=F,points.col="black")


legend("bottomleft", legend = c('媽祖幾何中心','媽祖標準距離','媽祖橢圓距離','觀音幾何中心','觀音標準距離','觀音標準距離'),pch = c(16,16),col=c("red","cadetblue3","coral2","blue","deeppink3","goldenrod2"),bty="n")
title("媽祖與觀音菩薩信眾的空間分佈差異")
```

#2-2
```{r}
ra<-cbind(c(141112.8,257047.2),c(2421023,2628739))
colnames(ra)<-c("x","y")
grd <- GridTopology(cellcentre.offset=c(ra[1,1]-200,ra[1,2]-200),
                    cellsize=c(20000,20000), cells.dim = c(7,11)) 
grd<-as.SpatialPolygons.GridTopology(grd,proj4string = TW@proj4string)

```


##媽祖廟的空間群聚特性 20km*20km

###step 1

#####H0:方格內的媽祖廟的平均數=變異數
<br>

#####Ha:方格內的媽祖廟的平均數<變異數

<br>

###step 2
<br>
#####計算統計量

```{r}
n_m<-nrow(point.matsu)
matsu.count<- poly.counts(point.matsu, grd) #數幾個
mean_m<-mean(matsu.count)
var_m<-var(matsu.count)
VMR_m<-var_m/mean_m
se_m<-sqrt(2/(n_m-1))
t_m<-(VMR_m-1)/se_m
```

### step 3

#####計算p-value
```{r}
p_value.m<-pt(t_m,df=n_m-1,lower.tail=F);p_value.m

```
###step 4
<br>

#####設定α=0.05，得知α>p-value，足以否決HO
<br>

### step 5
<br>

#####拒絕「H0:方格內的媽祖廟的平均數=變異數」這個假說，顯示方格內的媽祖廟的平均數<變異數，屬於Clusterd(聚集)的分布狀況。
<br>
<br>

##觀音廟的空間群聚特性 20km*20km
<br>

###step 1
<br>

#####H0:方格內的觀音廟的平均數=變異數
<br>

#####Ha:方格內的觀音廟的平均數<變異數
<br>

###step 2
<br>
<br>
#####計算統計量
<br>
```{r}
n_g<-nrow(point.Guanyin)
Guanyin.count<- poly.counts(point.Guanyin, grd) #數幾個
mean_g<-mean(Guanyin.count)
var_g<-var(Guanyin.count)
VMR_g<-var_g/mean_g
se_g<-sqrt(2/(n_g-1))
t_g<-(VMR_g-1)/se_g
```

### step 3
<br>

#####計算p-value

```{r}
p_value.g<-pt(t_g,df=n_g-1,lower.tail=F);p_value.g

```

###step 4
<br>

#####設定α=0.05，得知α>p-value，足以否決HO
<br>

### step 5
<br>

#####拒絕「H0:方格內的觀音廟的平均數=變異數」這個假說，顯示方格內的觀音廟的平均數<變異數，屬於Clusterd(聚集)的分布狀況。
<br>


#####從上面兩項假說檢定可以得知在網格為20km*20km的情況下，無論是媽祖廟還是觀音廟都是屬於Clusterd(聚集)的分布狀況。但是如果從p-value來看的話，媽祖廟拒絕虛無假說的顯著性又比觀音廟還來得強，有可能是因為馬祖廟除了比觀音廟還密集以外，數量也比較多，跟其他空格子的數值落差更大，因此表現出更顯著地拒絕虛無假說的現象。
<br>
<br>

#2-3

##媽祖廟的空間群聚特性 50km*50km

###step 1

#####H0:方格內的媽祖廟的平均數=變異數
<br>

#####Ha:方格內的媽祖廟的平均數<變異數

<br>

###step 2
<br>
#####計算統計量

```{r}
grd_50 <- GridTopology(cellcentre.offset=c(ra[1,1]-200,ra[1,2]-200),
                    cellsize=c(50000,50000), cells.dim = c(3,5)) 

grd_50<-as.SpatialPolygons.GridTopology(grd_50,proj4string = TW@proj4string)

n_50<-nrow(point.matsu)
matsu.count.50<- poly.counts(point.matsu, grd_50) #數幾個
mean_50<-mean(matsu.count.50)
var_50<-var(matsu.count.50)
VMR_50<-var_50/mean_50
se_50<-sqrt(2/(n_50-1))
t_50<-(VMR_50-1)/se_50
```


### step 3
<br>

#####計算p-value
```{r}
p_value.50<-pt(t_50,df=n_50-1,lower.tail=F);p_value.50

```

###step 4
<br>

#####設定α=0.05，得知α>p-value，足以否決HO
<br>

### step 5
<br>

#####拒絕「H0:方格內的媽祖廟的平均數=變異數」這個假說，顯示方格內的媽祖廟的平均數<變異數，屬於Clusterd(聚集)的分布狀況。
<br>

#####發現無論是以20km*20km還是50*50km的方格，都有足夠顯著的證明顯示媽祖廟是Clusterd(聚集)的分布狀況。並且兩者的p-value都趨近於0。但我認為網格尺度越大，在本資料中單一個網格中的資料點數也會擴大，但仍然存在沒有資料點的網格，因此資料點數量的落差會因為網格尺度越大而增加，造成虛無假說(也就是隨機分布)被拒絕的機率更高。







